臺灣板橋地方法院民事判決　九十三年訴字第三號
　　原　　　告　甲○○
　　被　　　告　乙○○
右當事人間請求侵權行為損害賠償之刑事訴訟附帶民事訴訟事件，經本院刑事庭裁定
（九十二年度附民字第二七三號）移送前來，於民國九十三年三月八日言詞辯論終結
，本院判決如左：
    主　　文
被告應給付原告新台幣貳拾萬柒仟柒佰參拾柒元，及自民國九十二年六月二十日起至
清償日止，按週年利率百分之五計算之利息。
原告其餘之訴駁回。
訴訟費用由被告負擔五分之一，餘由原告負擔。
本判決第一項得假執行。
原告假執行之聲請駁回。
    事　　實
甲、原告方面：
 一、聲明：
（一）被告應給付原告新台幣（下同）一百零一萬三千九百零七元，及自起訴狀繕本
      送達翌日起至清償日止，按週年利率百分之五計算之利息。
（二）願供擔保請准宣告假執行。
 二、陳述：
（一）被告與原告係夫妻關係，於民國九十二年一月八日十四時許，被告因不讓原告
      返家取物，竟在台北縣鶯歌鎮○○里○○路五六三號住處兼鐘錶行店面，以手
      肘及拳頭毆打原告頭部而致原告受有頭部外傷之傷害，刑事部分業經板橋地方
      法院檢察署檢察官偵查終結，提起公訴，由鈞院刑事庭以九十二年度易字第一
      七０三號審理在案。被告前因離婚問題，原告不順其意為之，竟心生不滿，自
      九十年十月間起，二度毆打原告成傷，上開連續傷害經鈞院以九十一年度易字
      第一一五六號判處被告有期徒刑四月，嗣經台灣高等法院以九十一年度上易字
      第二一九九號判決駁回上訴確定，被告仍不知悔悟，復於九十二年一月八日十
      四時許，再次毆打原告頭部，故意傷害原告犯行，至為明顯。
（二）為此，原告依侵權行為損害賠償之法律關係，請求被告賠償下列費用：
　　　(1)醫療費用：原告受傷後，自九十二年一月八日至九十二年六月十一日止，
　　　已支出之醫療費用共計一萬零七百三十七元。
      (2)醫院門診交通費用：一萬三千九百零七元。
      (3)精神慰撫金：被告不念夫妻情份，短短一年半內一再對原告痛下毒手，原告
        在舊傷未癒情狀，此次頭部再度遭被告暴力攻擊成傷，嗣後雖經治療，然原
        告至今不時頭部劇烈疼痛而無法成眠，且傷迄創已逾五月，仍未得痊癒。原
        告飄洋過海來台，本以為得與丈夫互相扶持，共享家庭之樂，豈料被告一方
        面勸籲原告留在大陸安心養病，另一方面卻以不實之事向法院提出離婚訴訟
        ，是以原告心中所受之煎熬及創傷，實更甚於肉體之傷痛，爰請求賠償精神
        慰撫金一百萬元。
三、證據：提出本院九十一年度易字第一一五六號刑事判決影本、台灣高等法院九十
    一年度上易字第二一九九刑事判決影本、財團法人恩主公醫院乙種診斷證明書影
    本一份、醫療費用收據影本十四紙、國立台灣大學醫學院附設醫院診斷證明書影
    本一紙為證。
乙、被告部分：
一、聲明：請求駁回原告之訴及其假執行之聲請。
二、陳述：被告被控傷害一事，完全係原告所捏造，正聲請再審中，原告聲請之交通
    費用因無收據，故有爭執，且被告已一無所有，為人修錶生意清淡，生活陷於困
    難，年老多病，又係被枉，請免除賠償等語。
丙、本院依職權調閱台灣高等法院刑事庭九十二年度上易字第二八九六號刑事卷宗（
    原審案號本院九十二年度易字第一七０三號）及被告乙○○稅務電子閘門財產所
    得調件明細表一份。
    理　　由
壹、程序方面：
   本件被告經合法通知，未於最後言詞辯論期日到場，核無民事訴訟法第三百八十六
   條各款所列情形，爰依原告聲請，由其一造辯論而為判決。
貳、實體方面：
一、原告主張被告於九十二年一月八日十四時許，在台北縣鶯歌鎮○○里○○路五六
    三號住處，因不讓原告返家，竟以手肘及拳頭毆打原告頭部，致原告芳受頭部外
    傷等傷害之事實，業據原告提出診斷證明書影本一份為證，雖被告抗辯上開情事
    係由原告捏造云云，惟查，原告主張之右揭事實，經本院依職權調取台灣高等法
    院九十二年度上易字第二八九六號刑事卷宗核閱後，原告於警偵訊及法院刑事庭
    審理之指述，核與證人臧保福於警訊及台灣高等法院刑事庭審理時證述目睹原告
    如何遭被告毆打之情節相符，而前揭台北縣鶯歌鎮○○路五六三號係被告經營之
    鐘錶行店面，衡諸常情，多數人自得自由進出，且在屋外應即可概括觀得屋內狀
    況，是證人臧保福之證詞即堪採信。復佐以卷附財團法人恩主公醫院乙種診斷證
    明書略載以：「病人『頭部外傷』」、「病人於九十二年一月八日下午三點五十
    分由一一九送入急診」等情，足見原告與證人在警訊及刑事庭所為「被告於九十
    二年一月八日十四時許，在台北縣鶯歌鎮○○路五六三號遭被告毆打頭部」之陳
    述，應與事實相符，原告之主張堪信為真實，被告之猶執詞抗辯顯不足採。
二、按因故意或過失，不法侵害他人之權利者，負損害賠償責任。不法侵害他人之身
    體或健康者，對於被害人因此喪失或減少勞動能力，或增加生活上之需要時，應
    負損害賠償責任。又不法侵害他人之身體、健康、名譽、自由、信用、隱私、貞
    操，或不法侵害其他人格法益而情節重大者，被害人雖非財產上之損害，亦得請
    求賠償相當之金額。民法第一百八十四條第一項、一百九十三條第一項、第一百
    九十五條第一項定有明文。茲就原告據以請求被告賠償之項目及金額逐項審酌如
    下：
（一）醫療費用：原告主張其受傷後，所支出之醫療費用計一萬零七百三十七元云云
      。固據提出醫療費用收據影本十四張為證，且為被告所不爭執，惟當事人因傷
      害所支出之診斷證明書費用，乃為主張自己權利而行支出，尚與其所受傷害醫
      療間並無因果關係，非係因侵權行為所生財產上之損害，不得請求賠償。因此
      ，本件原告所提上開單據中，九十二年六月十一日證明書費一千元，應予扣除
      ，故僅得請求九千七百三十七元。
（二）醫院門診交通費用：原告主張因就醫需要支付交通費三千一百七十元，因原告
      未能舉出相關單據以實其說，即屬無據，尚難准許。
（三）精神慰撫金：原告因被告之故意傷害行為受有頭部外傷等傷害，其肉體、精神
      確受有痛苦，自應予以慰藉，其請求賠償非財產上之損害，於法有據。查：原
      告係一大陸女子，嫁與被告來台後，竟多次遭被告家庭暴力相向，其精神所受
      痛苦實鉅，且目前僅以幫佣維生（見台灣板橋地方法院檢察署九十二年度偵字
      第七八一一號偵查卷宗第六頁），而被告自承經營鐘錶行，是經濟情況自較原
      告穩定，本院斟酌兩造身份地位、教育程度、經濟能力、原告所受精神痛苦程
      度及其他一切情狀，認原告請求之精神慰撫金應以二十萬元為適當，逾此部分
      之請求，即屬無據。
三、從而，原告基於侵權行為之損害賠償請求權，請求被告賠償二十萬九千七百三十
    七元，及自九十二年六月二十日即起訴繕本送達之翌日起至清償日止，按週年利
    率百分之五計算之利息，洵屬正當，應予准許。逾此範圍之請求，為無理由，應
    予駁回。
四、本判決所命被告給付之金額因未逾五十萬元，依民事訴訟法第三百八十五條第一
    項第五款應依職權為假執行之宣告，是原告陳明願供擔保聲請宣告假執行，關於
    其勝訴部分，核無必要；至其敗訴之部分，假執行之聲請，因訴之駁回而失所依
    附，不應准許。
五、據上論結，本件原告之訴為一部有理由，一部無理由，依民事訴訟法第三百八十
    五條第一項、第七十九條、第三百八十九第一項第五款，判決如主文。
中　　　華　　　民　　　國　　九十三　　年　　　三　　　月　　二十二　　日
                                臺灣板橋地法院民事第二庭
~B法　　　官　古秋菊
右為正本，係照原本作成。
如對本判決上訴，須於判決送達後廿日內向本院提出上訴狀
中　　　華　　　民　　　國　　九十三　　年　　　三　　　月　　二十二　　日
~B法院書記官　王政煌
